臺灣苗栗地方法院刑事判決　　　　　　　 96年度訴字第572號
公　訴　人　臺灣新竹地方法院檢察署檢察官
被　　　告　甲○○
　　　　　　　　　　（另案羈押於臺灣桃園看守所龍潭女所）
上列被告因毒品危害防制條例案件，經檢察官追加起訴（案號：
臺灣新竹地方法院檢察署96年度偵字第2291號、同署96年度毒偵
字第632 號、同署96年度毒偵字第910 號），本院判決如下：
    主  文
本件公訴不受理。
    理  由
一、臺灣新竹地方法院檢察署檢察官追加起訴意旨略以：(一)被告
    甲○○自民國96年4 月3 日18時10分前不詳時間起，意圖販
    賣而持有第1 級毒品海洛因3 包（毛重分別為3.85、1.25、
    0.8 公克），另自96年4 月3 日18時10分前不詳時間起，意
    圖販賣而持有第2 級毒品安非他命6 包（毛重各為1 公克）
    ，嗣其於96年4 月3 日18時10分許，在新竹縣芎林鄉○○街
    707 號前張英彥所有車號為6250－HL之自用小客車上持有上
    開毒品時，為警查獲，並扣得上開毒品、電子磅秤1 台，另
    警再於甲○○位於新竹市○○○街15之2 號7 樓之居處查扣
    吸食器3 組、分裝勺16支、分裝袋711 只、毒品殘渣袋40只
    、注射針筒2 支及帳冊1 本等物，始悉上情。(二)被告甲○○
    分別基於施用第1 、2 級毒品之犯意，於96年4 月2 日凌晨
    某時許，在其上開居處分別施用第1 級毒品海洛因、第2 級
    毒品安非他命各1 次，嗣於96年4 月3 日18時10分許，在新
    竹縣芎林鄉○○街707 號前張英彥所有上開自用小客車上為
    警查獲，並於96年4 月4 日13時許，在苗栗縣警察局通霄分
    局通霄派出所親自採尿送驗，始悉上情。(三)被告甲○○分別
    基於施用第1 、2 級毒品之犯意，於96年6 月13日7 時許，
    在其位於苗栗縣竹南鎮營盤里18鄰營盤邊36號之住處，分別
    施用第1 級毒品海洛因、第2 級毒品安非他命各1 次，嗣於
    96年6 月13日22時許，在新竹縣竹北市縣○○路88號之「樂
    多遊戲場」為警查獲，扣得第1 級毒品海洛因2 包（毛重分
    別為4.35、1.3 公克）、第2 級毒品安非他命1 包（毛重為
    0.45公克），並於96年6 月14日12時25分許，在新竹縣警察
    局竹北分局親自採尿送驗，始悉上情。
二、按案件起訴之程序違背規定者，應諭知不受理之判決；刑事
    訴訟法第303 條第1 款定有明文。又法院組織法第62條：「
    檢察官於其所屬檢察署管轄區域內執行職務。但遇有緊急情
    形時不在此限。」刑事訴訟法第13條：「法院因發見真實之
    必要或遇有急迫情形時，得於管轄區域外行其職務。」同法
    第14條：「法院雖無管轄權，如有急迫情形，應於其管轄區
    域內為必要之處分。」同法第16條：「第13條及第14條之規
    定，於檢察官行偵查時準用之。」故檢察官提起公訴，除因
    發見真實之必要或遇有急迫情形外，應由檢察官向所屬檢察
    署管轄區域內之法院提出起訴書為之，是檢察官如向其管轄
    區域以外之法院起訴，其起訴之程序顯然違背規定（臺灣高
    等法院86年度上訴字第4279號判決要旨參照）。次按「於第
    一審辯論終結前，得就與本案相牽連之犯罪或本罪之誣告罪
    ，追加起訴。」刑事訴訟法第265 條第1 項固定有明文。惟
    追加起訴，本質上亦為起訴，檢察官就追加起訴職權之行使
    ，除符合刑事訴訟法第265 條第1 項之要件外，亦需合於管
    轄區域內執行職務之前提，故除因發見真實之必要或遇有急
    迫情形外，檢察官僅可向所屬檢察署管轄區域內之法院提出
    追加起訴書（法務部（70）法檢(二)字第1279號法律座談會結
    論亦同此見解），合先敘明。再者，被告甲○○因另案，由
    臺灣新竹地方法院檢察署檢察官向臺灣新竹地方法院聲請羈
    押獲准，現羈押在臺灣桃園看守所龍潭女所，附此敘明。
三、臺灣新竹地方法院檢察署檢察官以被告甲○○涉毒品危害防
    制條例第5 條第1 、2 項、同條例第10條第1 、2 項之罪，
    與本院95年度訴字第528 號毒品危害防制條例案件有刑事訴
    訟法第7 條第1 款之1 人犯數罪之相牽連案件關係，逕向本
    院追加起訴，經查：
  (一)臺灣新竹地方法院檢察署檢察官就被告甲○○涉犯意圖販賣
    而持有第1 毒品、第2 級毒品，施用第1 毒品、第2 級毒品
    犯行，於96年8 月24日，向本院提起追加起訴，該署並於96
    年8 月28日以竹檢慎大96偵2291字第18243 號函，將卷證資
    料函送本院，本院於96年9 月3 日收受，經查其內並無刑事
    訴訟法第13條或法院組織法第62條但書所謂之急迫情形，且
    無經上級檢察機關指定或指示原檢察機關辦理之情事。
  (二)本院95年度訴字第528 號就被告甲○○部分，原起訴意旨係
    認被告甲○○於94年8 月間起至95年1 月間止，與羅濟勳共
    同販賣第1 級毒品及第2 級毒品，販賣對象為羅純芸、黃志
    華、黃燕清、張雅惠、張文團、彭國興、武柏成等7 人；追
    加起訴意旨，係認被告甲○○自96年4 月3 日18時10分前不
    詳時間起，意圖販賣而持有第1 級毒品海洛因、第2 級毒品
    安非他命，及施用第1 、2 級毒品。觀諸原起訴與追加起訴
    之犯罪事實間，2 者並無關連，販賣對象亦無重複，是本院
    就原起訴犯罪事實調查之證據或詰問之證人，在追加起訴之
    犯罪事實亦無從援引，本院就原起訴範圍調查證據之結果，
    無助於追加起訴犯罪事實之發現，是追加起訴部分尚無因發
    見真實之必要，致檢察官須違反管轄區域內執行職務之規定
    ，而逕向本院追加起訴。再者，追加起訴書所列之證據與原
    起訴書所列之證據，經查無一相同者，是本件追加起訴實無
    因發見真實，致檢察官須逾越管轄區域逕行向本院追加起訴
    之情形。
  (三)又臺灣新竹地方法院檢察署檢察官追加起訴書、卷附之臺灣
    新竹地方法院檢察署函文，均未陳明有何該當法院組織法第
    62條或刑事訴訟法第13條所規定，檢察官得例外於管轄區域
    外行使職務，而逕向本院追加起訴之理由，是本件確有追加
    起訴程序違背規定之情事。爰不經言詞辯論，逕為不受理判
    決之諭知。
據上論斷，應依刑事訴訟法第303 條第1 款、第307 條之規定，
判決如主文。
中　　華　　民　　國　　96　　年　　11　　月　　9 　　日
                  刑事第三庭    審判長法　官  柳章峰
                                      法  官  林卉聆
                                      法  官　吳國聖
以上正本證明與原本無異。
如不服本判決，應於判決送達後10日內向本院提出上訴狀。
                                      書記官  陳玲君
中　　華　　民　　國　　96　　年　　11　　月　　9 　　日
